Register of the Petr Berngardovich Struve papers, 1890-1987
Hoover Institution Archives
- SPEECHES AND WRITINGS, 1903-1981 (Boxes 16-24)
  - Vozrozhdenie, printed copies
    - "Zametki pisatelia"
      - "O russkom iazyke,", 1926 May (Box-folder 16: 20)
      - "Po povodu knigi N.S. Arsen'eva o pravoslavnom blagochestii,", 1926 May (Box-folder 16: 21)
      - "Literaturnoe tvorchestvo frantsuzskikh katolikov,", 1926 June (Box-folder 16: 22)
      - "Lukian nashego vremeni. K 70-letiiu Bernarda Shou,", 1926 June (Box-folder 16: 23)
      - "Pochemu inostrantsy ne znaiut i ne tseniat Pushkina,", 1926 June (Box-folder 16: 24)
      - "Vostochnoe khristianstvo, ili pravoslavie v otsenke zapadnykh bogoslovov,", 1926 August (Box-folder 16: 25)
      - "Optina Pustyn' i eia starchestvo,", 1926 September (Box-folder 16: 26)
      - "V.P. Burenin i A.L. Volynskii,", 1926 September (Box-folder 16: 27)
      - "O memuaromanii nashego vremeni,", 1926 October (Box-folder 16: 28)
      - "Novaia kniga po istorii religioznoi filosofii,", 1927 April (Box-folder 16: 29)
    - Miscellany, 1926 (Box-folder 16: 30)
  - Rossiia
    - General
      - "Novyia dannyia o 'Bratstve Russkoi Pravdy',", 1927 November (Box-folder 16: 31)
      - "Stoletie zamechatel'nogo russkogo poeta-perevodchika,", 1928 February (Box-folder 16: 32)
      - "Svoboda i sobstvennost',", 1928 February (Box-folder 16: 33)
      - "Khristos voskrese,", 1928 April (Box-folder 16: 34)
      - "Otvet N.N. L'vovu,", 1928 April (Box-folder 16: 35)
    - "Dnevnik politika," printed copies, 1927-1928
      - "Neobkhodimoe slovo--raz"iasnenie chitateliam,", 1927 August (Box-folder 16: 36)
      - "Eshche odno slovo chitateliam,", 1927 September (Box-folder 16: 37)
      - "Po povodu proekta 'Osvedomitel'nago tsentra' E.V. Sablina,", 1927 September (Box-folder 16: 38)
      - "Tserkovnost' ili politika,", 1927 September (Box-folder 16: 39)
      - "Chem overtyvaetsia i vo chto razvertyvaetsia evraziiskaia ideologiia,", 1927 October (Box-folder 16: 40)
      - "Evraziiskoe...,", 1927 October (Box-folder 16: 41)
      - "Istoriia vseobshchaia i istoriia tserkovnaia v ikh vzaimootnosheniiakh,", 1927 October (Box-folder 16: 42)
      - "Kampaniia ocherneniia,", 1927 October (Box-folder 16: 43)
      - "Navarin i ego istoricheskii smysl,", 1927 October (Box-folder 16: 44)
      - "Protsess Shvartsgarda i ego okonchanie,", 1927 October (Box-folder 16: 45)
      - "'Razoblacheniia' V. L. Burtseva i kakaiia im tsena?,", 1927 October (Box-folder 16: 46)
      - "Dva vida politicheskago dilletantizma: revoliutsionno-soglashatel'skii i restavratsionno-interventsionistkii,", 1927 November (Box-folder 16: 47)
      - "Krasnaia mantiia tsarstvennago sotsializma ili iz"edennyi kommunisticheskoi tleiu muzhitskii tulup?,", 1927 November (Box-folder 16: 48)
      - "Neobkhodima bor'ba i ob"edinenie v bor'be,", 1927 November (Box-folder 16: 49)
      - "Pamiati grafa V. A. Bobrinskago,", Nov. 1927 (Box-folder 16: 50)
      - "Idei, vlast', lichnosti.--Krizis sovetchiny,", 1927 December (Box-folder 16: 51)
      - "O 'variagomanii' gr. A. A. Saltykova,", 1927 December (Box-folder 16: 52)
      - "Neskol'ko priznanii i zavetnykh myslei,", 1927 December (Box-folder 16: 53)
      - "Vozstanovlenie istoricheskoi istiny,", 1927 December (Box-folder 16: 54)
      - "'Mladorossy'--Sotsial-legitimisty- -'Krest'ianskaia Rossiia'--Natsional- Respublikantsy,", 1928 January (Box-folder 16: 55)
      - "Ni sotsializm, ni restavratsiia, a osvobozhdenie i vozrozhdenie,", 1928 January (Box-folder 16: 56)
      - "Ob"edinenie deistvennykh sil, kak fakt i kak zadanie,", 1928 January (Box-folder 16: 57)
      - "O kazachestve,", 1928 January (Box-folder 16: 58)
      - "O krasnoi armii, ob 'interventsii' i drugikh veshchakh,", 1928 January (Box-folder 16: 59)
      - "D.S. Pasmanik ob edinom fronte.-- Imperiia i tsarstvo L. Petrova,", 1928 February (Box-folder 16: 60)
      - "Novoiavlennye oktiabristy ot bol'shevizma,", 1928 February (Box-folder 16: 61)
      - "Podvig neumiraiushchii,", 1928 February (Box-folder 16: 62)
      - "Ekonomicheskii krizis sovetchiny,", 1928 March (Box-folder 16: 63)
      - "Evoliutsiia i revoliutsiia,", 1928 March (Box-folder 16: 64)
      - "Neuderzhimaia tiaga k razumnomu ob"edineniiu,", 1928 March (Box-folder 16: 65)
      - "O svoeobrazii russkago istoricheskago razvitiia,", 1928 March (Box-folder 16: 66)
      - "Paskhal'nyia razmyshleniia,", 1928 April (Box-folder 16: 67)
      - "Tri zadachi zarubezh'ia,", 1928 May (Box-folder 16: 68)
    - "Zametki pisatelia," printed copies, 1927-1928
      - "Radishchev i Pushkin,", 1927 September (Box-folder 16: 69)
      - "A.F. Koni o zhizni i smerti,", 1927 October (Box-folder 16: 70)
      - "KHudozhestvennyia zametki...,", 1927 October (Box-folder 16: 71)
      - "Emil Zola o 'respublike v Rossii',", 1927 October (Box-folder 16: 72)
      - "Dva russkikh iasnovidtsa,", 1927 November (Box-folder 16: 73)
      - "Prorochestva o russkoi revoliutsii,", 1927 November (Box-folder 16: 74)
      - "Stendal' i Tolstoy,", 1927 November (Box-folder 16: 75)
      - "Ot Pushkina k Bal'zaku,", 1927 November (Box-folder 16: 76)
      - "Eshche o znakomykh Pushkina i Bal'zaka,", 1927 December (Box-folder 16: 77)
      - "Iz novostei russkoi istoricheskoi literatury,", 1927 December (Box-folder 16: 78)
      - "Pamiati F.K. Sologuba,", 1927 December (Box-folder 16: 79)
      - "S.F. Platonov o Petre Velikom,", 1927 December (Box-folder 16: 80)
      - "Pushkin i E.M. Khitrovo,", 1928 January (Box-folder 16: 81)
      - "Revoliutsiia i iazyk,", 1928 February (Box-folder 16: 82)
      - "Evoliutsiia i revoliutsiia,", 1935 March (Box-folder 16: 83)
      - "Ob Aleksandre Diuma-otse,", 1928 March (Box-folder 16: 84)
  - Rossiia i Slavianstvo, printed copies
    - General
      - "Gosudarstvennoe darovanie i politicheskii lik P.N. Vrangelia,", undated (Box-folder 17: 1)
      - "K Tat'ianinu dniu,", 1928 January (Box-folder 17: 2)
      - "Nashy zadachi,", 1928 April (Box-folder 17: 3)
      - "Istoricheskoe prozrenie Ivana Aksakova o Serbii i serbakh,", 1928 (Box-folder 17: 4)
      - "Den' Moskovskago universiteta,", 1929 January (Box-folder 17: 5)
        Includes holograph.
      - "Litso i genii Griboedova,", 1929 April (Box-folder 17: 6)
      - "Russkaia kul'tura i oklevetannyi vek,", 1929 June (Box-folder 17: 7)
      - "B.N. Chicherin i ego mesto v istorii russkoi obrazovannosti i obshchestvennosti,", 1929 January (Box-folder 17: 8)
      - "Zametki ekonomista,", 1929 May (Box-folder 17: 9)
      - "Mirovoe khoziaistvo,", 1929 November (Box-folder 17: 10)
      - "Sergei Mikhailovich Solov'ev,", 1929 December (Box-folder 17: 11)
      - "Moskovskii Universitet,", 1930 January (Box-folder 17: 12)
      - "N.S. Leskov,", 1930 June (Box-folder 17: 13)
      - "Khristiianstvo i Slavianstvo,", 1930 July (Box-folder 17: 14)
      - "Aleksandr II,", 1930 March (Box-folder 17: 15)
      - "Kommunisticheskoe khoziaistvo i mirovoe khoziaistvonnoe obshchenie,", 1930 April (Box-folder 17: 16)
      - "Pravo i obiazannost' neprimerimosti,", 1930 December (Box-folder 17: 17)
      - "Dve rechi o Dostoevskom,", 1931 February (Box-folder 17: 18)
      - "Mirovoi krizis i piatiletka,", 1931 March (Box-folder 17: 19)
      - "Aleksandr II v otsenkakh i kharakteristikakh dvukh russkikh liudei,", 1931 April (Box-folder 17: 20)
      - "Master misticheskago anekdota,", 1931 April (Box-folder 17: 21)
      - "Piatidesiatiletie zamechatel'noi russkoi knigi,", 1931 June (Box-folder 17: 22)
      - "Pritiagatel'naia sila i vnutrenniaia moshch russkoi kul'tury,", 1931 June (Box-folder 17: 23)
      - "Serbskiia narodnyia pesni v perevode A.Kh. Vostokova,", 1931 June (Box-folder 17: 24)
      - "Kapitalizm i sotsializm,", 1931 October (Box-folder 17: 25)
      - "Uchenyi, deiatel', mudrets,", 1931 December (Box-folder 17: 26)
      - "Moskva i S.Peterburg,", 1932 January (Box-folder 17: 27)
      - "Smena pokolenii i istoricheskiia zadachi Zarubezh'ia,", 1932 January (Box-folder 17: 28)
      - "Dal'nevostochnaia bor'ba s tochki zreniia russkikh interesov,", 1932 February (Box-folder 17: 29)
      - "Tri russkikh zhenshchiny. Pamiati I.F. Dubasovoi, E.K. Chelnokovoi i E.A. Rodichevoi,", 1932 March (Box-folder 17: 30)
      - "Piatiletka,", 1932 August (Box-folder 17: 31)
      - "Vstupitel'noe slovo k besede o T.N. 'porevoliutsionykh techeniiakh',", 1932 October (Box-folder 17: 32)
      - "Klich osvobozhdeniia. Reaktsiia pod lichinoi revoliutsii,", 1932 December (Box-folder 17: 33)
      - "Suvorov,", 1933 June (Box-folder 17: 34)
      - "Bismark ili Gitler,", 1933 July (Box-folder 17: 35)
      - "K 50-letiiu konchiny I.S. Turgeneva,", 1933 September (Box-folder 17: 36)
    - "Dnevnik politika," printed copies
      - "I.A. Bunin,", 1933 November (Box-folder 17: 37)
      - "Bernard Shou, rasklanivaiushchiisia s palachami, ulybaiushchiisia sovetskoi mishure i ne vidiashchii sovetskoi nishchety.--Podlinnaia o nei pravda,", undated (Box-folder 17: 38)
      - "Eshche na temu ob 'otsakh' i 'detiakh',", undated (Box-folder 17: 39)
      - "O 'staromanernostiakh i o 'byvshykh' liudiakh,", undated (Box-folder 17: 40)
      - "Dva osnovnykh osvoboditel'nykh trebovaniia,", 1928 December (Box-folder 17: 41)
      - "'Ideokratiia', ili evraziiskoe marevo,", 1928 December (Box-folder 17: 42)
      - "Miru nuzhen mir, chto eto znachit?,", 1928 December (Box-folder 17: 43)
      - "Novaia zhizn' slavianstva i Rossii,", 1928 December (Box-folder 17: 44)
      - "Poleznaia istoricheskaia spravka po povodu strannoi i nenuzhnoi polemiki,", 1928 December (Box-folder 17: 45)
      - "Diversii obrechennykh,", 1929 January (Box-folder 17: 46)
      - "Nashy utraty i nashy zadachi.--Ko dnu s rastushchim uskoreniem,", 1929 January (Box-folder 17: 47)
      - "Ob"ediniaiushchii, a ne raz"ediniaiushchii 'perevorot',", 1929 January (Box-folder 17: 48)
      - "Pestrye liudi i loskutnuia dukhi,", 1929 January (Box-folder 17: 49)
      - "Etapy krusheniia,", 1929 January (Box-folder 17: 50)
      - "Nekotoryia vpechatleniia i razmyshleniia,", 1929 February (Box-folder 17: 51)
      - "O gordyne, velemudrii i pustote,", 1929 February (Box-folder 17: 52)
      - "75-letie F.I. Rodicheva,", 1929 February (Box-folder 17: 53)
      - "Torzhestvo katolichestva i papstva,", 1929 February (Box-folder 17: 54)
      - "Eshche ob 'Evrazii'--'Dni' i 'Razocharovanie v evoliutsii',", 1929 March (Box-folder 17: 55)
      - "Nam nuzhny ne 'lageri', a 'lager',", 1929 March (Box-folder 17: 56)
      - "Neskol'ko slov o 'Nashem znameni'.--O deistvennom ob"edinenii i k chemu ono obiazyvaet?,", 1929 March (Box-folder 17: 57)
      - "P.N. Miliukov,", 1929 March (Box-folder 17: 58)
      - "Eshche temno i smutno, no brezzhit svet.--Neobkhodimo byt' gotovym,", 1929 April (Box-folder 17: 59)
      - "Pamiati K.I. Velichko. N. K. f.-Mekka i N.A. Pal'chinskago, v unizhenii umuchennykh,", 1929 May (Box-folder 17: 60)
      - "Obobrannyi sotsializm v roli pobeditelia,", 1929 June (Box-folder 17: 61)
      - "Eshche o korole kotoryi gol,", 1929 June (Box-folder 17: 62)
      - "Iavnaia bezsmyslitsa i zloi umysel,", 1929 June (Box-folder 17: 63)
      - "Angliiskiia otrazheniia bol'shevizma i evraziistva,", 1929 July (Box-folder 17: 64)
      - "Eshche o Makdonal'de,", 1929 July (Box-folder 17: 65)
      - "K sobytiiam na Dal'nem Vostoke,", 1929 July (Box-folder 17: 66)
      - "Kliutch k ponimaniiu proshlago,", 1929 July (Box-folder 17: 67)
      - "Piatiletka i 'kul'turnaia' revoliutsiia,", 1929 July (Box-folder 17: 68)
      - "Dushno,", 1929 August (Box-folder 17: 69)
      - "O Chasovom i o Nashem Znameni,", 1929 August (Box-folder 17: 70)
      - "Russkiia nastroeniia.--Kak my dolzhny k nim otnosit'sia?,", 1929 August (Box-folder 17: 71)
      - "Tri polozheniia i polozhenie veshchei,", 1929 September (Box-folder 17: 72)
      - "Diagnozy i prognozy,", 1929 October (Box-folder 17: 73)
      - "Dva kornia i dva ustoia bol'shevizma.--I oba oni shataiutsia,", 1929 October (Box-folder 17: 74)
      - "Edinstvennaia tsel',", 1929 October (Box-folder 17: 75)
      - "Iavleniia razlozheniia,", 1929 October (Box-folder 17: 76)
      - "Ideologiia, razrushaiushchaia byt i sama prevrashchaiushchaiasia v zverinyi byt,", 1929 October (Box-folder 17: 77)
      - "Chelovek-- legenda, ili legenda o Lenine,", 1929 November (Box-folder 17: 78)
      - "Na kakoi tochke?,", 1929 November (Box-folder 17: 79)
      - "Prozrevaiut!,", 1929 November (Box-folder 17: 80)
      - "Zhorzh Klemanso,", 1929 November (Box-folder 17: 81)
      - "Evoliutsiia lzhi v bez smyslitsu,", 1929 December (Box-folder 17: 82)
      - "Neskol'ko slov o neobkhodimom ob"edinenii,", 1929 December (Box-folder 17: 83)
      - "Podlinnyi Lenin,", 1929 December (Box-folder 17: 84)
      - "Smertel'naia opasnost' i oprichnina iz 'bezpartiinykh',", 1929 December (Box-folder 17: 85)
      - "Kogo nel'zia poniat'?,", 1930 (Box-folder 17: 86)
      - "Polozhenie v Rossii i zadachi russkago zarubezh'ia,", 1930 (Box-folder 17: 87)
      - "Strannaia i nenuzhnaia polemika,", 1930 (Box-folder 17: 88)
      - "Dve nesoobraznosti,", 1930 January (Box-folder 17: 89)
      - "Kuda idet sumasshedshii dom prinuditel'nogo kommunizma?,", 1930 January (Box-folder 17: 90)
      - "Ochen' zhal',", 1930 January (Box-folder 17: 91)
      - "Osvoboditel'nyi podvig i delovoi aktivizm,", 1930 January (Box-folder 17: 92)
      - "Zhizneubiistvo, kak politicheskaia sistema, i aktivnaia bor'ba s neiu,", 1930 February (Box-folder 18: 1)
      - "Vera i dolg,", 1930 February (Box-folder 18: 2)
      - "Dve zadachi,", 1930 March (Box-folder 18: 3)
      - "Polozhenie del v Rossii,", 1930 March (Box-folder 18: 4)
      - "Raznyia tsennyia priznaniia i pokazaniia,", 1930 March (Box-folder 18: 5)
      - "Rossiia i slavianstvo,", 1930 March (Box-folder 18: 6)
      - "'Ustupki' sovetskoi vlasti,", 1930 March (Box-folder 18: 7)
      - "80-letie T.G. Masarika,", 1930 April (Box-folder 18: 8)
      - "Dve prakticheskie idei nachinaiut zavoevyvat' zarubezh'e.--Vseob"emliushchii smysl idei svobody,", 1930 May (Box-folder 18: 9)
      - "'Sostoianie posledniago otchaianiia'. 'Nechem dyshat',", 1930 May (Box-folder 18: 10)
      - "D.S. Pasmaniku,", 1930 June (Box-folder 18: 11)
      - "Rasporiazhenie mitropolita Sergiia,", 1930 June (Box-folder 18: 12)
      - "Vosem konstatirovanii i odin vyvod,", 1930 June (Box-folder 18: 13)
      - "Vozzvanie vtorogo internatsionala k russkim rabochim,", 1930 June (Box-folder 18: 14)
      - "Oni do sikh por nichego ne ponimaiut,", 1930 July (Box-folder 18: 15)
      - "Neskol'ko tsennykh priznanii A.F. Kerenskago i ego korrespondentov,", 1930 July (Box-folder 18: 16)
      - "Pora s nekotorymi staromanernymi nelepostiami konchit',", 1930 July (Box-folder 18: 17)
      - "Zhalkaia slepota i strannaia ogranichennost',", 1930 July (Box-folder 18: 18)
      - "Italo-sovetskii flirt,", 1930 August (Box-folder 18: 19)
      - "O tom, chto proiskhodit v Germanii,", 1930 August (Box-folder 18: 20)
      - "Aresty sotsialistov i spetsov,", 1930 September (Box-folder 18: 21)
      - "Ob ob"edinenii i polemike,", 1930 September (Box-folder 18: 22)
      - "Dva polozheniia: nevozmozhnost' evoliutsii bol'shevizma i bol'shevikov; nevozmozhnost' 'restovratsii' starogo...,", 1930 October (Box-folder 18: 23)
      - "Evoliutsiia revoliutsii,", 1930 November (Box-folder 18: 24)
      - "Zadachi segodniashniago dnia i obrashcheniia k proshlomu,", 1930 November (Box-folder 18: 25)
      - "Znachenie levago kryla zarubezh'ia, kak izmeritel'nago pribora i kanala soobshcheniia,", 1930 November (Box-folder 18: 26)
      - "Znamenatel'noe 25-letie,", 1930 November (Box-folder 18: 27)
      - "Chego ne vidiat, ne slyshat i ne ponimaiut inostrantsy, turisty i snoby,", 1930 December (Box-folder 18: 28)
      - "Vavilonskaia bashnia bol'shevitskoi lzhi,", 1930 December (Box-folder 18: 29)
      - "Mechta izmuchennoi Rossii ob interventsii i chto iz etogo 'konstatirovaniia' vytekaet,", 1931 January (Box-folder 18: 30)
      - "Ni optimizm, ni pessimizm, a zriachest',", 1931 February (Box-folder 18: 31)
      - "Nekotoryia inostrannyia suzhdeniia i soobshcheniia o sovetskoi ekonomike, kotoryia polezno 'zaregistrirovat'',", 1931 March (Box-folder 18: 32)
      - "Kto bolee prav--staryii poolitik ili 'molodoi petushok'?,", 1931 May (Box-folder 18: 33)
      - "Sviataia Tereza nesomnennee ispanskoi respubliki,", 1931 May (Box-folder 18: 34)
      - "Velikiia problemy i protivorech'ia, razmenivaemyia na glupyia melochi i poshlyia intrigi.--Pagubnaia putanitsa, iz sego moguchaia proistech',", 1931 June (Box-folder 18: 35)
      - "Otkrovennost' i umolcheniia Stalina,", 1931 July (Box-folder 18: 36)
      - "Genial'naia taktika,", 1931 July (Box-folder 18: 37)
      - "Desiatiletie tsarstvovaniia Korolia Aleksandra I,", 1931 August (Box-folder 18: 38)
      - "Sovetskie zakazy i ekonomicheskoe polozhenie Germanii.--Real'nost' kommunisticheskoi opasnosti dlia vsego mira,", 1931 August (Box-folder 18: 39)
      - "O pessimizme.--Franko-Sovetskii flirt.--Pochemu on menia ne pugaet?--Peredovaia Frankfurter Zeitung. --Osnovnaia psikhologicheskaia maksima natsional'no-osvoboditel'noi bor'by,", 1931 August (Box-folder 18: 40)
      - "Chertochki,", 1931 September (Box-folder 18: 41)
      - "Iumoristicheskaia khodynka ili rebiach'ia vavilonskaia bashnia intelligenstkikh razubezhdenii,", 1931 September (Box-folder 18: 42)
      - "Nevezhestvo ili nedobrosovestnost'.--'Antikapitalisti- cheskiia' ideologiia ideologiia i nastroeniia',", 1931 September (Box-folder 18: 43)
      - "Shveitsarskie uroki,", 1931 October (Box-folder 18: 44)
      - "Angliiskii politicheskii krizis.--Rol' i figura Makdonal'da.--Krizis germanskii--rol' i figura kantsler Briuninga.--Neskol'ko slov ob ispanskikh delakh,", 1931 October (Box-folder 18: 45)
      - "Pochemu tol'ko v Rossii 'osushchetvlen' sotsializm,", 1931 October (Box-folder 18: 46)
      - "Real'nyia dostizheniia ili myl'nyia puzyri?,", 1931 October (Box-folder 18: 47)
      - "Angliiskie vybory, kak obnaruzhenie krizisa sotsializma...,", 1931 November (Box-folder 18: 48)
      - "Fantom politicheskoi reaktsii i real'nost' sotsial'noi revoliutsii.--Liubitel'skiia rechi o kontse kapitalizma,", 1931 November (Box-folder 18: 49)
      - "Rab'ia i materialisticheskaia ideologiia (protiv Bunakova-Fondaminskago),", 1931 November (Box-folder 18: 50)
      - "Pechal'nyia vesti iz Bolgarii i o Bolgarii,", 1931 December (Box-folder 18: 51)
      - "Problema bol'shevitskoi opasnosti...,", 1931 November (Box-folder 18: 52)
      - "O Novom Grade i Utverzhdeniiakh...,", 1932 January (Box-folder 18: 53)
      - "Priroda sovetskago rezhima, raskryvaiushchaiasia na sud'be sovetskago uchenago sanovnika, Gol'dendakha-Riazanova,", 1932 February (Box-folder 18: 54)
      - "Za spinoi Kitaia stoit Moskva,", 1932 February (Box-folder 18: 55)
      - "Po povodu 'otkrytogo pis'ma' A.L. Kazem-Beka,", 1932 March (Box-folder 18: 56)
      - "Smert' Aristida Briana.--K ego politicheskoi biografii,", 1932 March (Box-folder 18: 57)
      - "Sovremennyi mir i polozhenie i rol' v nem kommunizma,", 1930 March (Box-folder 18: 58)
      - "Belletristicheskaia' politika,", 1932 April (Box-folder 18: 59)
      - "Final moskovskago protsessa,", 1932 April (Box-folder 18: 60)
      - "Khitlerovshchina, kak podgotovka kommunizma. Kommunizm v Kitae i desovetizatsiia Manzhurii,", 1932 April (Box-folder 18: 61)
      - "O natsional-bol'shevizme v emigratsii,", 1932 May (Box-folder 18: 62)
      - "Melkie svary i velikaia bor'ba,", 1932 May (Box-folder 18: 63)
      - "Vybory v Germanii i vybory vo Frantsii,", 1932 May (Box-folder 18: 64)
      - "'Neiasnoe' polozhenie na dal'nem vostoke,", 1932 June (Box-folder 18: 65)
      - "Podannye kommunisticheskoi Moskvy v Tsiurikhe,", 1932 June (Box-folder 18: 66)
      - "Raskhozhdenie Gindenburga i Briuninga,", 1932 June (Box-folder 18: 67)
      - "Vpechatleniia D-ra Iana Slavika,", 1932 July (Box-folder 18: 68)
      - "Iskhod germanskikh vyborov,", 1932 August (Box-folder 18: 69)
      - "Figura i figurka,", 1932 August (Box-folder 18: 70)
      - "Konets 'piatiletki',", 1932 August (Box-folder 18: 71)
      - "O nechutkosti propovednikov Novago Grada,", 1932 August (Box-folder 18: 72)
      - "Povorot v mirovom krizise?,", 1932 August (Box-folder 18: 73)
      - "Bol'shevitskoe zapugivanie mnimoi 'burzhuaznoi interventsiei' i ikh sobstvennoe real'noe i khronocheskoe vmeshatel'stvo v dela 'burzhuaznago' mira,", 1932 September (Box-folder 18: 74)
      - "Kommunisticheskaia propaganda v 'akademicheskikh' izdaniiakh,", 1932 September (Box-folder 18: 75)
      - "Po povodu stat'i N.A. Tsurikova,", 1932 September (Box-folder 18: 76)
      - "Bol'shevizmi zapadnoe obshchestvennoe mnenie.--Nabliudeniia Iusta i vpechatleniia Iasperta,", 1932 October (Box-folder 18: 77)
      - "Dva zakata: Stalina i Gitlera,", 1932 September (Box-folder 18: 78)
      - "Pomoshch uchashcheisia molodezhi i rabota" (Box-folder 18: 79)
      - "Dva ministerskikh krizisa,", 1933 January (Box-folder 18: 80)
      - "Est' tol'ko odna opasnost',", 1933 January (Box-folder 18: 81)
      - "Lozh, porozhdaemaia zhivotnym strakhom,", 1933 January (Box-folder 18: 82)
      - "Prevrashchenie 'malogo soglasiia' v krepkii soiuz--neskol'ko mysleii o 'Lige Natsii',", 1933 January (Box-folder 18: 83)
      - "Iapono-Kitaiskii konflikt i polozhenie na dal'nem vostoke--analiz ego faktorov,", 1933 February (Box-folder 18: 84)
      - "Politicheskii sdvig v Germanii i ego znachenie,", 1933 February (Box-folder 18: 85)
      - "Natsional'naia revoliutsiia v Gremanii. --'Politichnoe' zaiavlenie Adol'fa Gitlera budet oprovergnuto istorieii,", 1933 March (Box-folder 18: 86)
      - "Sobytiia v Germanii,", 1933 March (Box-folder 18: 87)
      - "V sovetskoi Rossii polozhenie kommunisticheskoi vlasti otchaianoe i revoliutsiia ob"ektivno sozrela,", 1933 March (Box-folder 19: 1)
      - "Bol'shevizatsiia Germanii, eia kharakter i razmery.--Mozhet li ona dolgo tianutsia i chem ona mozhet obernutsia?,", 1933 June (Box-folder 19: 2)
      - "Iskhod germanskikh i prusskikh vyborov i tragediia sotsialdemokratii," printed copy, 1933 March (Box-folder 19: 3)
      - "Proiskhodiashchee v Germanii...,", 1933 July (Box-folder 19: 4)
      - "Protiv pustosloviia (po povodu tolkov o 'planirovonom khoziiastve',", 1933 September (Box-folder 19: 5)
      - "Sobytiia na kube--groznoe predosterezhenie", 1933 October (Box-folder 19: 6)
      - "Dvadtsat' sem' tezisov o sovremennom mezhdunarodnom polozhenii,", 1933 November (Box-folder 19: 7)
      - "Vosem polozhenii, predlozhennykh na sobranii v Belgrade, i neskol'ko dopolnite'nykh k nim raz"iasnenii,", 1934 March (Box-folder 19: 8)
      - "Posledniaia kniga Osval'da Shpenglera, buria protiv nego i rokovoi postavlennyi im vopros,", 1934 April (Box-folder 19: 9)
      - "Germaniia i Avstriia,", 1934 May (Box-folder 19: 10)
      - "Slovesnyie idoly, a v sushchestve chto zhe?,", 1934 June (Box-folder 19: 11)
      - "Vpechatleniia i mysli po povodu dokladov T.V. Chernavinoi ...,", 1934 June (Box-folder 19: 12)
    - "Zametki pisatelia," "Literatura," "Literaturnaia Gazeta," printed copies
      - "Gete i Pushkin,", undated (Box-folder 19: 13)
      - "25-letie Politekhnicheskago Instituta imeni Imperatora Petra Velikago,", 1927 October (Box-folder 19: 14)
      - "Konstantin Aksakov i Lev Tolstoy,", 1928 December (Box-folder 19: 15)
      - "Pamiati E.L. Radlova,", 1929 January (Box-folder 19: 16)
      - "Pamiati Iuliia Isaevicha Aikhenval'da,", 1929 January (Box-folder 19: 17)
      - "Skorb'. Pamiati A.P. Chekhova,", 1929 July (Box-folder 19: 18)
      - "Iz universitetskikh vospominanii,", 1929 August (Box-folder 19: 19)